【裁判字號】    92,交抗,1056
【裁判日期】    921126
【裁判案由】    違反道路交通管理處罰條例
【裁判全文】
臺灣高等法院交通事件裁定                      九十二年度交抗字第一０五六號
    抗  告  人
    即受處分人  甲○○
右抗告人因違反道路交通管理處罰條例案件，不服臺灣板橋地方法院，中華民國九十
二年九月一日所為裁定（九十二年度交聲字第一一一一號、第一一二九號），提起抗
告，本院裁定如左：
    主  文
抗告駁回。
    理  由
一、按汽車駕駛人停車時，有不依順行方向，或不緊靠道路右側，或併排停車，或單
    行道不緊靠路邊停車者，處新臺幣（下同）六百元以上一千二百元以下罰鍰，道
    路交通管理處罰條例第五十六條第一項第六款定有明文；次按，汽車駕駛人，行
    經有燈光號誌管制之交叉路口闖紅燈者，處新臺幣一千八百元以上五千四百元以
    下罰鍰，並記違規點數三點，道路交通管理處罰條例第五十三條、第六十三條第
    一項第三款亦分別定有明文。
二、原裁定略以：
  (一)併排停車部分：
    異議人甲○○所有之車牌號碼為ＨＡ─六三三七號自小客車，於民國（下同）九
    十一年一月一日十六時許，在臺北市○○街併排臨時停車之事實，有臺北市政府
    警察局九十一年一月十四日北市警交大字第ＡＲ0000000號舉發違反道路
    交通管理事件通知單及現場照片一幀在卷可稽；異議人亦不否認於前揭時地併排
    臨時停車之事實，異議人雖辯以其絕無併排停車意圖，而是下車至後車箱拿推車
    予母親後，隨即離去云云。經查，所謂「臨時停車」，係指車輛因上、下人、客
    ，裝卸物品，其引擎未熄火，停止時間未滿三分鐘，保持立即行駛之狀態而言，
    道路交通管理處罰條例第三條第九款定有明文。惟「汽車臨時停車時，應依左列
    規定：五、不得併排臨時停車。」道路交通安全規則第一一一條第一項第五款亦
    定有明文，依上開規定可知，只要係「併排臨時停車」，即違反道路交通管理處
    罰條例第三條第九款之臨時停車規定，並不因車輛保持立即行駛之狀態，即可免
    於處罰，本件異議人所稱於舉發當時僅下車至後車箱拿推車後隨即離去，縱認屬
    實，亦不能免責，是異議人所辯，實不可採。
  (二)闖紅燈部分：
    異議人甲○○駕駛車號ＨＡ─六三三七號自小客車，於九十二年四月十一日七時
    五十六分，行經臺北市○○○路與農安街交岔路口時，在有燈光號誌管制之交岔
    路口闖紅燈，經值勤員警逕行舉發，有臺北市政府警察局九十二年四月二十三日
    北市警交大字第Ａ00000000號舉發違反道路交通管理事件通知單影本一
    份及現場照片二幀存卷可資佐證；異議人雖具狀辯稱：遇黃燈號誌時，車身已過
    近端停止線，在燈號轉換為全紅之前，尚屬可通行狀態云云，惟依採證照片顯示
    ，異議人所有之ＨＡ─六三三七號自小客車，於九十二年四月十一日七時五十六
    分，行經臺北市○○○路與農安路口，遇紅燈亮起零秒八九才超越停止線，被拍
    攝第一張照片，仍未煞停，以車速每小時三十一公里，繼續前進，於紅燈亮起後
    一秒八九再被儀器拍攝第二張照片，況且號誌燈之運轉在綠燈變黃燈後，尚有三
    秒零三才變紅燈，在黃色燈號結束後，亦有一秒以上之全紅時間，其間有足夠時
    間讓駕駛人採取煞停措施，此有臺北市政府警察局交通警察大隊九十二年五月十
    四日北市警交大三字第０九二六三三二六０００號函附卷足稽；且依道路交通標
    誌標線號誌設置規則第二百零六條第一項第四款規定，圓形黃燈用以警告車輛駕
    駛人及行人，表示紅色燈號即將顯示，屆時將失去通行路權，異議人於欲通過上
    開路口時即已預見路口號誌即將轉換為紅燈仍強行通過，是異議人有違規行為甚
    明。
  (三)綜上所述，受處分人空言否認前開違規行為，所辯無非係卸責之詞，不足採信。
    本件事證明確，受處分人之違規行為堪以認定。原處分機關依據首開法條規定，
    並審酌異議人違規情節輕重，就併排停車之行為，裁處罰鍰新臺幣一千二百元，
    另就其闖紅燈行為，裁處罰鍰新臺幣二千七百元罰鍰，並記違規三點，無何違誤
    ，量罰亦甚妥適，應予維持，本件異議為無理由，應予駁回。
三、經核原裁定認事用法，洵無違誤。查(一)依道路交通安全規則第一一一條第一項第
    五款之規定，只要行為人係「併排臨時停車」，即違反道路交通管理處罰條例第
    三條第九款之臨時停車規定，不論其臨時停車之原因為何，且縱係車輛保持立即
    行駛之狀態亦同，是抗告人既坦承於舉發當時下車至後車箱拿推車等情，並由卷
    附之照片亦可見抗告人已離座並確有併排停車之違規行為屬實，自不能予以免責
    。(二)又抗告人雖辯稱非紅燈亮起後始超越及並無妨害其他方向人車之通行云云。
    然查黃色燈號轉換時間為三．○三秒，行車管制號誌在黃色燈號結束後，亦有一
    秒以上之全紅時間，使車輛能以正常速率由近端停止線駛過遠端路口（行人穿越
    道）或路段起點，故行車管制號誌，紅燈遲閉設施有清道作用，避由不同來向行
    車搶行號誌造成交會，故不論車輛來自何方，遇行車管制號誌轉換成黃燈時，即
    應減速隨時作「停車準備」，而非「搶黃燈」加速駛離，而由卷附抗告人闖紅燈
    之照片觀之，亦可見其車過停止線時，上方紅燈已亮，旁邊他車均停住，行人已
    行走於斑馬線上，是抗告人闖紅燈之事實明確，自難謂因其未造成妨害他方向人
    車通行之結果，即認其並無違規之行為。抗告人仍執相同情詞而指摘原裁定不當
    ，為無理由，應予駁回。
據上論斷，應依道路交通案件處理辦法第二十六條，刑事訴訟法第四百十二條，裁定
如主文。
中      華      民      國    九十二    年     十一     月    二十六    日
                              臺灣高等法院交通法庭
                                    審判長法  官  劉  景  星
                                          法  官  陳  博  志
                                          法  官  陳  志  洋
右正本證明與原本無異。
不得再抗告。
                                          書記官  蔡  佩  珊
中      華      民      國    九十二    年     十一     月    二十七    日


司法院資訊處製作；財團法人民間司法改革基金會備份。
